【裁判字號】    99,上訴,2746
【裁判日期】    991103
【裁判案由】    毒品危害防制條例
【裁判全文】
臺灣高等法院刑事判決                99年度上訴字第2746號
上  訴  人
即  被  告  甲○○
上列上訴人因毒品危害防制條例案件，不服臺灣板橋地方法院99
年度訴字第1688號，中華民國99年6月29日第一審判決（起訴案
號：臺灣板橋地方法院檢察署99年度毒偵字第2976號），提起上
訴，本院判決如下：
    主  文
上訴駁回。
    事  實
一、甲○○曾於民國87年間因施用毒品案件，經臺灣板橋地方法
    院（下稱原法院）以87年度毒聲字第3523號裁定送觀察、勒
    戒後，因認無繼續施用毒品之傾向，而於87年12月16日執行
    完畢釋放，並經臺灣板橋地方法院檢察署檢察官以87年度偵
    字第25490號為不起訴處分確定；復於88年間再因施用及販
    賣毒品案件，其中施用毒品案件，經原法院以88年度毒聲字
    第7922號裁定送勒戒處所觀察、勒戒，認有繼續施用毒品之
    傾向，再經原法院以89年度毒聲字第4158號裁定令入戒治處
    所施以強制戒治1年，於90年7月2日停止戒治付保護管束期
    滿未經撤銷，視為執行完畢，同一案件，經原法院以89年度
    易字第4003號判處有期徒刑8月確定；另販賣毒品案件經本
    院以90年度上訴字第831號判處有期徒刑4年，提起上訴，由
    最高法院以90年度台上字第4498號判決上訴駁回而確定，上
    開2罪，嗣經本院以90年度聲字第2461號裁定定其應執行有
    期徒刑4年6月確定，於93年3月13日入監執行，於94年12月8
    日縮短刑期假釋出監，於95年4月24日假釋期滿，未經撤銷
    假釋，其未執行之刑，以已執行論（以上構成累犯）。猶不
    知悔改，其明知海洛因、甲基安非他命係毒品危害防制條例
    第2條第2項第1款、第2款所列之第一級、第二級毒品，依法
    均不得施用、持有竟分別基於(一)施用第一級毒品海洛因之犯
    意，於99年3月28日上午某時許，在臺北縣板橋市某處（起
    訴書誤認係於99年3月28日14時35分許為警採尿前26小時內
    之某時許，在不詳處所），以摻水以針筒注射身體之方式施
    用第一級毒品海洛因1次；(二)施用第二級毒品甲基安非他命
    之犯意，於99年3月28日下午13時50分（起訴書、原判決書
    均誤載為14時35分，應予更正）為警採集尿液回溯前96小時
    內之某時許，在不詳處所，以不詳方式施用第二級毒品甲基
    安非他命1次。迨於同日下午1時30分許，在臺北縣板橋市○
    ○街163號前，因形跡可疑為警攔檢盤查而查獲，並扣得其
    所有之第一級毒品海洛因1包（驗餘淨重0.025公克）。嗣經
    警依法對其採集尿液送驗後，始查悉上情。
二、案經臺北縣政府警察局海山分局報告臺灣板橋地方法院檢察
    署檢察官偵查起訴。
    理  由
壹、程序方面：
    按被告以外之人於審判外之言詞或書面陳述，除法律有規定
    者外，不得作為證據；又被告以外之人於審判外之陳述，雖
    不符合同法第159條之1至第159條之4之規定，但經當事人於
    審判程序同意作為證據，法院審酌該言詞陳述或書面陳述作
    成時之情況，認為適當者，亦得為證據。當事人、代理人或
    辯護人於法院調查證據時，知有第159條第1項不得為證據之
    情形，而未於言詞辯論終結前聲明異議者，視為有前項之同
    意，刑事訴訟法第159條第1項及第159條之5分別定有明文。
    本判決下列所引用之證據資料，均經依法踐行調查證據程序
    ，當事人於本院言詞辯論終結前亦未聲明異議，本院審酌證
    據資料製作時之情況，均無違法不當及證明力明顯過低之瑕
    疵，亦查無依法應排除其證據能力之情形，認以之作為證據
    應屬適當，皆有證據能力。
貳、實體方面：
  一上訴人即被告甲○○於原審審理時對於上揭事實均坦承不諱
    ，而被告經警於99年3月28日13時50分許採尿送驗結果（檢
    體編號：B0000000號），呈嗎啡及甲基安非他命陽性反應，
    有臺北縣政府警察局海山分局毒品案件尿液檢體編號及姓名
    對照表、臺灣檢驗科技股份有限公司99年4月15日濫用藥物
    尿液檢驗報告各1件在卷可稽（見99年度毒偵字第2976號卷
    第12頁、第64頁）。另扣案之白粉1包（淨重0.027公克、驗
    餘淨重0.0250公克），經檢驗結果確屬海洛因成分，亦有交
    通部民用航空局航空醫務中心毒品鑑定書1件在卷可憑（見
    上揭偵卷第65頁）。被告自白與事實相符，本件事證明確，
    被告施用第一級、第二級毒品之犯行堪予認定。
  二被告於87年間因施用毒品案件，經原法院以87年度毒聲字第
    3523號裁定送觀察、勒戒後，因認無繼續施用毒品之傾向，
    而於87年12月16日執行完畢釋放，並經臺灣板橋地方法院檢
    察署檢察官以87年度偵字第25490號為不起訴處分確定；復
    於88年間再因施用毒品案件，經原法院以88年度毒聲字第79
    22號裁定送勒戒處所觀察、勒戒，認有繼續施用毒品之傾向
    ，再經原法院以89年度毒聲字第4158號裁定令入戒治處所施
    以強制戒治1年，於90年7月2日停止戒治付保護管束期滿未
    經撤銷，視為執行完畢，同一案件，經原法院以89年度易字
    第4003號判處有期徒刑8月確定，有本院被告前案紀錄表在
    卷可按。本件被告初犯施用毒品罪後，於5年內第二次再犯
    ，經送觀察勒戒後，認有繼續施用毒品之傾向，並經法院裁
    定令入強制戒治處所施以強制戒治及科刑處罰後，再犯本件
    施用毒品罪，自應依法追訴處罰（最高法院92年度台非字第
    206號裁判意旨參照）。又海洛因、甲基安非他命分屬毒品
    危害防制條例第2條第2項第1款、第2款所列之第一級、第二
    級毒品。核被告所為，係犯毒品危害防制條例第10條第1項
    、第2項之施用第一級毒品海洛因罪、施用第二級毒品甲基
    安非他命罪。被告施用前後非法持有第一級毒品、第二級毒
    品之低度行為，均為施用之高度行為所吸收，不另論罪。又
    被告所犯上開施用第一級毒品海洛因、第二級毒品甲基安非
    他命等罪間，犯意各別、行為互殊，應予分論併罰。又被告
    有事實欄所載犯罪前科及刑之執行情形，有本院被告前案紀
    錄表在卷可考。被告於上開有期徒刑執行完畢後，5年內故
    意再犯本件有期徒刑以上之罪，均為累犯，各應依刑法第47
    條第1項之規定加重其刑。
  三原審以被告罪證明確，適用毒品危害防制條例第10條第1項
    、第2項、第18條第1項前段，刑法第11條前段、第51條第5
    款、第47條之規定，並審酌被告屢犯不改，顯見其意志不堅
    ，缺乏勒戒動機，其施用毒品足以導致精神障礙、性格異常
    ，甚至造成生命危險，戕害一己之身體健康，惟其犯後已能
    坦承犯行，態度尚稱良好，且現正於臺北縣立醫院板橋院區
    接受戒除毒癮治療，此有其提出之臺北縣立醫院醫療費用收
    據一紙在卷可參，顯見其甚有悔改之意等一切情狀，分別就
    其施用第一級、第二級毒品部分，各量處有期徒刑7月、3月
    ，並定應執行有期徒刑8月。又扣案之海洛因1包（驗餘淨重
    0.0250公克），係查獲之第一級毒品，而其包裝袋因附著第
    一級毒品粉末，與毒品結合一體無法析離，或析離需費甚鉅
    ，應與毒品同視，均應依毒品危害防制條例第18條第1項前
    段規定，諭知沒收銷燬之。至鑑定所耗損之第一級毒品海洛
    因，既已滅失，爰不另為沒收銷燬之諭知。原審認事用法並
    無不當，量刑亦屬妥適。被告上訴意旨雖以其在台北縣立醫
    院板橋院區接受戒除毒癮治療，且每月定期至分局驗尿，顯
    見其甚有悔改之意，請求考量家中尚有小孩須照顧給予緩刑
    宣告云云。惟查：美沙冬療法僅係行政管制上輔助染有毒癮
    之人所為之醫療措施，並無解於被告罪責。且被告係屬累犯
    ，並不合緩刑宣告之要件。被告上訴為無理由，應予駁回。
  四被告經合法傳喚，無正當理由不到庭，爰不待其陳述，逕行
    判決。
據上論斷，應依刑事訴訟法第368條、第371條，判決如主文。
本案經檢察官陳國鳴到庭執行職務。
中    華    民    國    99    年    11    月    3     日
                  刑事第七庭  審判長法  官  趙功恆
                                    法  官  游紅桃
                                    法  官  楊智勝
以上正本證明與原本無異。
施用第一級毒品部分如不服本判決，應於收受送達後10日內向本
院提出上訴書狀，其未敘述上訴之理由者並得於提起上訴後10日
內向本院補提理由書（均須按他造當事人之人數附繕本）「切勿
逕送上級法院」。
施用第二級毒品部分不得上訴。
                                    書記官  林桂玉
中    華    民    國    99    年    11    月    4     日

司法院資訊處製作；財團法人民間司法改革基金會備份。
